臺灣雲林地方法院刑事判決　　　　　　　　　　　　　　　九十一年度訴字第四號
　　公　訴　人　臺灣雲林地方法院檢察署檢察官
　　被　　　告　甲○○
　　指定辯護人　本院公設辯護人　乙○○
右列被告因違反槍砲彈藥刀械管制條例案件，經檢察官聲請簡易判決處刑（九十年度
偵字第四一九六號），由本院虎尾簡易庭移送前來，本院判決如左：
    主  文
甲○○無罪。
    理  由
一、聲請簡易判決處刑意旨略以：被告甲○○於民國八十八年十月間某日，與連義宗
    （已死亡，經台灣彰化地方法院檢察署檢察官為不起訴處分）至經常出入之彰化
    縣竹塘鄉○○村○○路○○道路旁之大榕樹下，共同將比利時六ＭＭ制式手槍一
    支、彈匣一個、制式子彈一顆、改造四五手槍一支、改造子彈三顆，包在塑膠袋
    內，埋藏於該大榕樹下。嗣於九十年七月十八日，被告帶同警方人員至上開地點
    起出上述槍彈，因而認被告涉犯槍砲彈藥刀械管制條例第七條第四項、第十二條
    第四項之罪嫌。
二、按犯罪事實應依證據認定之，無證據不得推定其犯罪事實，刑事訴訟法第一百五
    十四條定有明文。本件公訴人認被告涉有上開罪嫌，無非以被告之自白、扣案之
    槍彈等物、刑事警察局鑑驗通知書、警局之勘查報告、現場照片等書證為其論據
    。惟被告於本院審理中則堅詞否認有何犯行，辯稱：當時刑事組問我的時候，我
    說槍彈都是連義宗的，檢察官也有問我，我也說是連義宗的，不知道為何偵查卷
    宗沒有筆錄，當時警方借提要我交槍，因為我犯盜匪罪，我說我沒有槍，後來我
    說我一個朋友有埋槍在那裡，但是否還在我不知道，我就帶警察去把槍挖出來，
    結果真的在那裡，八十八年連義宗他們整群吸毒的人在榕樹下，我當時去找他，
    他說有朋友在那裡等他，順便載我過去，是連義宗埋了一包東西在土裡，我當時
    還不知道是槍彈，只是懷疑可能是槍彈，我有跟刑事組講，結果挖出來是槍彈我
    才知道，因為刑事組一直叫我交槍，我才帶他們去挖，看是否槍彈或毒品，以前
    並沒有接觸過這批槍彈，我沒有與連義宗經常出入，我從來沒有這樣與警察或檢
    察官講，連義宗只是我普通朋友，我只知道他有在玩槍，我沒有承認我拿槍彈，
    請還我清白等語。
三、查被告於警訊中供稱：（你是否還有其他槍械尚未起出）我自己部份已沒有，但
    我知道一位綽號叫阿東的朋友曾提一包類似槍械的東西，我願意帶警方去起出來
    ；（你於何時何地看到阿東埋藏一包類似槍械的東西）大約在八十八年十月份左
    右看見的，地點我只知道怎麼走，不會講；（你是否還有其他槍械尚未起出）我
    的改造手槍均已被查扣了，現在沒有，但我知道一位綽號阿東的朋友曾經埋了一
    包類似槍枝的東西，那包東西內是不是（槍枝）我不知道，我願意帶警方去挖出
    來各等語。其後警方帶同被告至上述地點挖取槍彈後，被告又供稱：（你為何知
    道你朋友阿東把手槍埋藏在那裡）我以前常到那邊與他們聊天，八十八年十月份
    某日傍晚我要去找他，看到阿東在埋一包類似槍枝的東西，我也沒問他在埋什麼
    ；也沒看過阿東拿該手槍犯案或試射，也不知道阿東的手槍是向誰購買的等語，
    並指認綽號阿東之人即為連義宗照片等情，有警訊筆錄在卷可以參考，可見本案
    乃是警方要求被告提出槍枝，被告已明白向警方表示伊已沒有持有其他槍械，但
    知道綽號「阿東」之人有埋藏一包類似槍枝之物品，實際上是否槍枝伊也不敢確
    定，但願意帶警方去挖取，被告於挖取槍彈前，並不確定該包物品是否槍彈，亦
    未自白持有，或與綽號「阿東」之人共同持有上開槍彈，甚為明顯。
四、警方取得槍彈及被告上開供詞後，未作詳查，即以被告涉犯槍砲彈藥刀械管制條
    例為由，將被告移送台灣彰化地方法院檢察署檢察官偵辦。其後，檢察官指揮警
    方採取指紋，警方向檢察官報告因當時包裝槍枝之飼料袋已破碎不堪，偵辦員警
    未將之帶回採取指紋，經檢察官指揮要採指紋時，回去現場該飼料袋包裝已找不
    到，無法採指紋，至於槍枝因已送鑑定，亦無法採指紋。檢察官未對案情作進一
    步訊問或調查，以被告現在台灣雲林監獄執行為由，簽請核轉台灣雲林地方法院
    檢察署檢察官偵辦，此均有附於警訊卷宗之現場勘查（查證）報告表、卷附之台
    灣彰化地方法院檢察署九十年偵字第五八０三號卷宗可佐。案件繫屬台灣雲林地
    方法院檢察署檢察官後，檢察官亦未對案情作任何訊問或調查，逕認被告已坦白
    持有上開槍彈，聲請本院簡易判決處刑，而忽略被告上述供述之真實意思。再參
    諸被告於本院審理中之上述供詞，與其在警訊中之上述說法均相吻合，並無證據
    顯示被告說詞不實。相反的，證人丙○○即查獲警員到庭證稱：我們借提甲○○
    出去要找槍彈，甲○○說他以前有個朋友叫阿東，有藏一包東西不知道是槍彈或
    毒品在竹塘鄉○○道路榕樹下，我們有三、四個人帶他去，因為地點寬闊不確定
    ，挖了約半小時才挖到，挖了好幾個地方，因為他說他在很遠的地方看到他們在
    埋東西；（槍彈挖出來時，甲○○態度表情如何）與帶我們出去的時候一樣，沒
    有什麼異常，他不知道是槍彈或是毒品各等語，核與被告所供一致，足認被告所
    供並未持有上開槍彈之詞，是屬實在。
五、於本院審理中，被告對實行公訴檢察官之詢問，又供稱：（連義宗埋槍的地點距
    離你多遠）五、六公尺；（連義宗如何帶你去現場的）機車載我過去；（載你過
    去時有無帶東西過去）我不知道，停車時他有從機車拿出一包東西，他拿出來的
    東西就是他埋的東西，我不知道車上有這包東西；（你在那裡多久）沒有多久各
    等語。上述詢答內容，亦無從顯示被告知悉連義宗埋藏之物確係槍彈，或被告持
    有，或與連義宗共同持有該等物品。
六、綜上所述，本件被告並未自白持有上開槍彈。至於檢察官另指出之扣案槍彈、鑑
    驗通知書、現場照片等物，均僅在說明上開槍彈之種類性質，及被告經警方帶同
    取證之過程，並不能證明被告犯有檢察官所指犯行。是因不能證明被告犯罪，自
    應為其無罪之諭知。
據上論斷，應依刑事訴訟法第四百五十二條、第三百零一條第一項，判決如主文。
中      華      民      國      九十一      年    二    月    二十一    日
                                        臺灣雲林地方法院刑事第一庭
                                            法  官  侯  廷  昌
右正本證明與原本無異。
如不服本判決，應於判決送達後十日內向本院提出上訴狀( 應附繕本 )。
                                            書記官  蔡  金  保
中      華      民      國      九十一      年    二    月    二十一    日
